# 请教陈版，合并外币报表时的外币报表折算差额

提问人：wjcpa9568 时间：2012-12-12 17:29:20
请教陈版，合并外币报表时，除报表产生的外币报表折算差额外，在抵消境外交易是因汇率不同导致的收入成本差额，记入了外币报表折算差额，这样处理对不？

回答人：chenyiwei
境外交易为何会因为汇率不同导致收入、成本折合人民币的金额出现差额？如果都是按照同一个交易发生日的汇率折算，理论上不应有差额。如果差额不大的（相信对合并财务报表整体不应产生重大影响），可简化处理。